臺灣臺南地方法院新市簡易庭民事小額判決   
111年度新小字第441號
原      告  石偉雄  
被      告  林榮元  


上列被告因過失傷害案件，原告提起刑事附帶民事訴訟請求損害
賠償，由本院刑事庭以111年度交簡附民字第27號刑事附帶民事
訴訟裁定移送前來，經本院於民國111年7月12日言詞辯論終結，
判決如下：
    主      文
被告應給付原告新臺幣35,949元，及自民國111年1月28日起至清
償日止，按週年利率百分之5計算之利息。
訴訟費用由被告負擔5分之3，餘由原告負擔。
本判決原告勝訴部分得假執行。
原告其餘之訴及假執行之聲請均駁回。
    事實及理由
一、原告起訴主張：
　㈠被告於民國110年8月3日19時17分許，騎乘車牌號碼000-0000
    號普通重型機車，沿臺南市善化區善新西路由南往北方向行
    駛至該路與蓮潭北二街口處，於超越右前側原告騎乘之自行
    車之際，本應注意車前狀況、兩車並行之間隔，並隨時採取
    必要之安全措施，而依當時情形並無不能注意之情事，竟疏
    未注意其車前狀況及保持安全間隔，即貿然超車，致其所騎
    乘之重型機車碰撞原告騎乘之自行車，造成原告受有左膝擦
    挫傷、左側足部擦挫傷、左足背肥厚性疤痕等傷害。原告因
    系爭車禍受有醫療費用新臺幣（下同）1,150元、醫療用品
    費521元、就醫交通費1,320元、不能工作損失5,920元、精
    神慰撫金5萬元，共計58,911元，爰依侵權行為之法律關係
    提起本件訴訟。
　㈡並聲明：
　⒈被告應給付原告58,911元，及自起訴狀繕本送達翌日起至清
    償日止，按週年利率5％計算之利息。
　⒉請准供擔保宣告假執行。
二、被告則辯以：發生碰撞當下，伊有扶原告起來，看他沒事伊
    才離開，沒想到原告告伊肇事逃逸。對於原告請求醫藥費用
    1,150元不爭執，但對於原告請求交通費、勞務損失有爭執
    ，且所請求之精神慰撫金亦過高。並聲明：原告之訴駁回。
三、本院得心證之理由：
  ㈠按因故意或過失，不法侵害他人之權利者，負損害賠償責任
    ；汽車、機車或其他非依軌道行駛之動力車輛，在使用中加
    損害於他人者，駕駛人應賠償因此所生之損害，民法第184
    條第1項前段、第191條之2前段分別定有明文。又不法侵害
    他人之身體或健康者，對於被害人因此喪失或減少勞動能力
    或增加生活上之需要時，應負損害賠償責任；不法侵害他人
    之身體、健康、名譽、自由、信用、隱私、貞操，或不法侵
    害其他人格法益而情節重大者，被害人雖非財產上之損害，
    亦得請求賠償相當之金額，民法第193條第1項、第195條第1
    項前段分別定有明文。查原告主張於上開時、地騎乘自行車
    ，遭被告所騎乘之車牌號碼000-0000號普通重型機車追撞，
    致受有左膝擦挫傷、左側足部擦挫傷、左足背肥厚性疤痕等
    傷害，業據其提出臺灣臺南地方檢察署檢察官110年度調偵
    字第2603號起訴書、希拉亞骨科診所診斷證明書、郭育宏皮
    膚專科診所診斷證明書為證（附民卷第13-14、25、27頁）
    ，並有本院111年度交簡字第190號刑事簡易判決在卷可稽（
    本院卷第19-21頁），且經本院依職權調取上揭刑事卷宗核
    閱無誤，而被告就此車禍事故之發生並未爭執，堪信原告此
    部分之主張為可採。至被告空言抗辯原告並未受傷云云，然
    未能舉證以實其說，尚難採信。被告對系爭車禍之發生，顯
    有過失，且其過失行為與原告受有上揭傷害之結果具相當因
    果關係甚明。準此，被告應負侵權行為損害賠償責任，堪以
    認定。
  ㈡茲就原告請求之細目，詳述如下：
　⒈醫療費用部分：
　　原告主張因系爭車禍受有左膝擦挫傷、左側足部擦挫傷、左
    足背肥厚性疤痕等傷害，支出醫療費用1,150元，並提出希
    拉亞骨科診所收據、誼仁診所門診收據、郭育宏皮膚專科診
    所門診醫療費用收據、家美皮膚科診所收據為證（附民卷第
    17-23頁），經核上開門診費用均為治療上開傷害所必要，
    且為被告所不爭執（本院卷第46頁），是原告此部分請求，
    自屬有據。
　⒉醫療用品費部分：
　　原告主張因上揭傷害需包紮傷口而購買醫療用品，共支出52
    1元，並提出購買明細為證（附民卷第29頁），經核上開購
    買證明所載之項目為人工皮親水敷料、棉棒、紗布、繃帶、
    生理食鹽水等，均為包紮傷口所需之醫療用品，衡以原告所
    受傷勢之傷口需使用上開醫療用品定期更換並重行包紮傷口
    ，核屬必要費用，自應准許。
　⒊就醫交通費部分：
　　原告主張其搭乘計程車赴醫療院所就醫，支出交通費1,320
    元，並提出乘車收據、計程車程車證明為證（附民卷第31-3
    3頁），經核上開車資收據所載之乘車日期與就診日期一致
    ，此部分自得認係因系爭車禍而支出之必要費用，故原告請
    求此部分費用，亦屬有據。
　⒋不能工作損失部分：
　　原告主張其因系爭車禍受有上揭傷害，傷口疼痛而行動不便
    ，於110年8月4日至同年月6日間休養3日，另於同年10月22
    日至111年1月15日間請假赴診所接受冷凍治療，共有5日不
    能工作，其每月之經常性薪資為35,500元，故請求不能工作
    損失5,920元，並提出希拉亞骨科診所診斷證明書、郭育宏
    皮膚專科診所診斷證明書、請假電子郵件、達磨電子股份有
    限公司110年9月薪資單為證（附民卷第25、27、35-41頁）
    。惟查原告所受之傷害係左膝擦挫傷、左側足部擦挫傷、左
    足背肥厚性疤痕等傷害，受傷程度尚屬輕微，另參諸原告提
    出之診斷證明書，並未記載原告有在家休養而不能工作之情
    形。而審酌原告所受之傷勢有持續就醫及接受冷凍治療之必
    要，再參諸原告提出之請假電子郵件及就診日期，原告分別
    於110年8月6日、同年10月22日、同年12月8日，確有請假至
    醫療院所治療上揭傷勢，惟原告於110年10月22日所請之半
    日休假，其假別為「年假」，應為勞動基準法第38條所定帶
    薪之特別休假，原告亦無受有此部分之薪資損失，故原告得
    請求之不能工作期間應為2.5日。又原告提出之薪資單所載
    ，其每月之經常性薪資為35,500元，原告不能工作之損失應
    為2,958元【計算式：35,500÷30×2.5＝2,958（小數點以下四
    捨五入）】，逾此部分之請求，應屬無據。
　⒌精神慰撫金部分：
　　按慰撫金之核給標準，應斟酌雙方身分、地位及經濟狀況及
    其他各種情形核定之（最高法院76年台上字第1908號判例要
    旨可資參照）。本件原告因系爭車禍受有左膝擦挫傷、左側
    足部擦挫傷、左足背肥厚性疤痕等傷害，已如前述，而原告
    為碩士畢業，目前為工程師，未婚，年收入約57萬元，109
    年度課稅所得收入為335,957元，名下無財產；被告為高職
    畢業，目前無業，已離婚，1名小孩已成年，108、109年度
    課稅所得收入分別為277,200元、285,600元，名下無財產等
    情，業據兩造於本院審理時陳明在卷，並有原告之109年度
    外僑綜合所得稅電子結算網路試算表附卷可參（附民卷第43
    -46頁），復經本院依職權調閱之兩造稅務電子閘門財產所
    得調件明細表在卷可憑。本院審酌原告經此侵權行為所受之
    精神上痛苦、對於生活秩序之影響程度，及被告行為之手段
    、態樣，以及兩造之身分、地位、教育程度、家庭經濟狀況
    等一切情狀，認原告請求被告給付5萬元之精神慰撫金，尚
    嫌過高，認應以被告賠償3萬元精神慰撫金，較為適當。
四、綜上，原告依據侵權行為之法律關係，請求被告給付35,949
    元（即醫療費用1,150元+醫療用品費521元+就醫交通費1,32
    0元+不能工作損失2,958元、精神慰撫金3萬元），及自起訴
    狀繕本送達翌日即111年1月28日起至清償日止，按週年利率
    5％計算之利息，為有理由，應予准許；逾此部分之請求，為
    無理由，應予駁回。
五、本件係刑事附帶民事訴訟，由合議庭裁定移送民事庭之事件
    ，依刑事訴訟法第504條第2項之規定，免納裁判費，故本件
    無應確定之訴訟費用額。惟訴訟費用部分，雖無兩造應負擔
    之費用額，然本件原告之請求一部勝訴，一部敗訴，仍應為
    訴訟費用負擔之諭知，併此敘明。
六、本件係屬民事訴訟法第436條之8第1項小額訴訟事件，所為
    被告部分敗訴之判決，依同法第436條之20規定，就原告勝
    訴部分，依職權宣告假執行，原告就此部分聲明願供擔保聲
    請宣告假執行，核無必要。至原告敗訴部分，其假執行之聲
    請失所附麗，應予駁回。
七、結論：本件原告之訴為一部有理由、一部無理由。爰依民事
    訴訟法第436條之23、第436條第2項、第79條、第436條之20
    ，判決如主文。
中　　華　　民　　國　　111 　年　　8 　　月　　1 　　日
                    新市簡易庭  法  官  曾仁勇 
以上正本證明與原本無異。
如不服本判決，應於送達後20日內，向本院提出上訴狀並表明上
訴理由，如於本判決宣示後送達前提起上訴者，應於判決送達後
20日內補提上訴理由書（須附繕本）。
對於小額程序之第一審判決之上訴，非以其違背法令之理由，不
得為之。且上訴狀內應記載表明（一）原判決所違背之法令及其
具體內容。（二）依訴訟資料可認為原判決有違背法令之具體事
實者。
如委任律師提起上訴者，應一併繳納上訴審裁判費。 
中　　華　　民　　國　　111 　年　　8 　　月　　1 　　日
                               書記官  吳佩芬